【裁判字號】    97,消債更,150
【裁判日期】    971022
【裁判案由】    更生事件
【裁判全文】
臺灣板橋地方法院民事裁定           97年度消債更字第150號
聲  請  人
即  債務人  甲○○
上列聲請人因消費者債務清理事件，聲請更生，本院裁定如下：
    主  文
聲請人甲○○自中華民國九十七年十月二十二日下午四時起開始
更生程序。
本件得由司法事務官進行更生程序。
    理  由
一、按法院開始更生程序之裁定，應載明其年、月、日、時，並
    即時發生效力；又法院裁定開始更生或清算程序後，得命司
    法事務官進行更生或清算程序，消費者債務清理條例第45條
    第1 項、第16條第1 項前段分別定有明文。
二、本件聲請意旨略以：聲請人目前債務總金額為新臺幣（下同
    ）3,965,025 元，有不能清償債務之情事，在消費者債務清
    理條例施行前，曾於民國96年1 月間依照中華民國銀行公會
    會員辦理消費者金融案件無擔保債務協商機制，與最大債權
    金融機構國泰世華商業銀行成立協商，協商每期應繳之協商
    金額為23,996元；惟聲請人當時每月收入約44,410元，且該
    協商條件所分之期數及利率均未較協商前之還款條件為佳，
    聲請人乃在急迫、輕率、無經驗下與金融機構成立協商，未
    料，聲請人原任職之皓廷食品科技有限公司於96年5 月間遇
    經濟不景氣，以致營運狀況不佳，欲進行員工縮編，而聲請
    人因年資尚淺，首遭公司主管以軟性方式要求離職，故聲請
    人在毫無收入且尚須支付自己及依法應扶養者之必要生活費
    用之情形下，已無力繼續履行前述協商條件，遂於96年6 月
    間毀諾，嗣聲請人雖隨即進入華冠乳品股份有限公司任職，
    但月薪僅約35,000元，如繼續履行上開協商條件，恐無法維
    持基本生活，且該事由非可歸責於聲請人所致；此外，聲請
    人無擔保或無優先權之債務總額未逾12,000,000元，復未經
    法院裁定開始清算程序或宣告破產，爰向本院聲請裁定開始
    更生程序等語。經查，聲請人所主張之上開事實，業據提出
    與所述相符之戶籍謄本、財產及收入支出狀況說明書、債權
    人清冊、財團法人金融聯合徵信中心當事人綜合信用報告書
    、95年度綜合所得稅各類所得資料清單、財產歸屬資料清單
    、可可亞II社區繳費通知單、永佳樂有繳電視股份有限公司
    、臺灣電力公司電費通知及收據、欣泰石油氣股份有限公司
    石油氣費收據、臺灣自來水公司水費（含代繳費用）通知及
    收據、中華電信股份有限公司繳費通知、和信電訊電信費帳
    單、臺灣企銀存摺各1 件及華冠乳品股份有限公司薪資明細
    7 紙為證；本件復查無債務人有消費者債務清理條例第6 條
    第3 項、第8 條或第46條各款所定駁回更生聲請之事由存在
    ，則債務人聲請更生，應屬有據，爰依首揭規定，裁定如主
    文。
三、至聲請人附帶聲請保全處分，請求本院裁定停止臺灣臺中地
    方法院97年度執字第53833 號給付票款強制執行事件中，就
    聲請人對華冠乳品股份有限公司之薪資債權所為之強制執行
    程序。惟本件既已裁定准予開始更生程序，則依消費者債務
    清理條例第48條第2 項之規定，上開強制執行程序即不得繼
    續，自無另為保全處分之必要，附此敘明。
中    華    民    國    97    年    10    月    22    日
                  民事第三庭    法  官  王瑜玲
上為正本係照原本作成
本件不得抗告
本裁定已於民國97年10月22日下午4 時公告。
中    華    民    國    97    年    10    月    22    日
                                書記官  黃美雲


司法院資訊處製作；財團法人民間司法改革基金會備份。
